臺灣南投地方法院刑事判決
110年度易字第255號
公  訴  人  臺灣南投地方檢察署檢察官 
被      告  王朝科





上列被告因竊盜案件，經檢察官提起公訴（110年度偵字第3061
號），並經本院裁定改依簡式審判程序審理，判決如下：
    主  文
甲○○犯攜帶兇器毀壞門窗及安全設備侵入住宅竊盜罪，累犯，處
有期徒刑拾月。未扣案之犯罪所得新臺幣參萬元沒收，於全部或
一部不能沒收或不宜執行沒收時，追徵其價額。
    事  實
一、甲○○意圖為自己不法之所有，基於加重竊盜之犯意，於民國
    110年3月4日凌晨6時17分許，持客觀上足以對人生命、身體
    、安全構成威脅，可供兇器使用長約30至40公分之鐵棍1支
    （未扣案），至乙○○位於南投縣○○市○○街000號住處前，以
    上開鐵棍撬開構成該住處大門一部分之門鎖，打開該大門進
    入乙○○上開住處內，又以上開鐵棍敲破該住處內屬安全設備
    之3樓玻璃門，嗣自該住處2樓客廳桌子下方，竊得乙○○所有
    之現金新臺幣3萬元得手離去。
二、案經乙○○訴由南投縣政府警察局南投分局報告臺灣南投地方
    檢察署檢察官偵查起訴。
    理  由
一、上開犯罪事實，業據被告甲○○坦承不諱，並經證人即告訴人
    乙○○於警詢、偵訊時證述明確，復有告訴人住宅外監視器擷
    取畫面、路口監視器錄影擷取畫面及刑案現場照片附卷可稽
    ，足認被告任意性自白與事實相符，其上開犯行堪以認定。
二、論罪科刑
㈠、按刑法第321條第1項第2 款所謂毀越門扇（刑法第321條第1項第2款，業於109年5月31日修正施行，修正後刑法，將「門扇」改為「門窗」，然構成要件並無變更，實質無影響）、牆垣或其他安全設備，係指「毀損」或「超越」及「踰越」門扇、牆垣、其他安全設備而言，與用鑰匙開鎖或撬開門鎖啟門入室者不同，不以二者兼而有之為必要。若係「從門」走入或開鎖啟門入室，均不得謂為踰越門扇（司法院26年院字第610號解釋及最高法院22年上字第454號、25年上字第4168號判例、69年度台上字第2415號、77年度台上字第1130號判決意旨參照）。另「門鎖」如係附加於門上之鎖，隨時可取下，則係屬「安全設備」，如該鎖為構成門之一部（如鑲入門內之司畢靈鎖），則已屬門扇結構之一部；即如行為人毀壞構成門扇之一部之電動鎖及喇叭鎖，係毀壞門扇之行為，毀壞附加於門上之掛鎖，則屬毀壞安全設備之行為。查本案告訴人住處大門門鎖，係構成大門結構之一部分，有現場大門照片（偵卷第18頁）在卷可憑，具有防盜作用，是被告破壞大門門鎖，已屬毀壞門窗之行為。
㈡、核被告所為，係犯刑法第321 條第1 項第1 款、第2 款、第3
     款攜帶兇器毀壞門窗安全設備侵入住宅竊盜罪。被告毀損
    大門門鎖、告訴人住處內之房門玻璃，及侵入告訴人住宅之
    行為，業已結合於所犯加重竊盜之罪責中，應包括於竊盜行
    為內，不另論無故侵入住宅罪、毀損罪。
㈢、被告前於102年間因酒後駕車之公共危險案件，經本院以102
    年度投交簡字第342號判決處有期徒刑3月確定（下稱第①案
    ）；於103年間因傷害等案件，經本院以105年度訴緝字第29
    號判決處有期徒刑5月、4月確定(下稱第②、③案)，上開第①
    至③案件繼經本院以107年度聲字第45號裁定應執行有期徒刑
    11月確定（下稱甲案）；又於103年間因竊盜案件，經本院
    以105年度訴緝字第29號判決處有期徒刑8月確定（下稱第④
    案）；於103年間因竊盜等案件，經本院以105年度易緝字第
    14號判決處有期徒刑9月、8月確定（下稱第⑤、⑥案）；於10
    5年間因竊盜案件，經本院以105年度投簡字第435號判決處
    有期徒刑6月確定（下稱第⑦案）；於105年間因竊盜案件，
    經本院以106年度易字第46號判決處有期徒刑8月確定（下稱
    第⑧案）；於106年間因詐欺案件，經本院以106年度審易字
    第549號判決處有期徒刑4月確定（下稱第⑨案）；上開第④至
    ⑨案件繼經本院以107年度聲字第444號裁定應執行有期徒刑2
    年8月確定（下稱乙案）。被告入監接續執行甲、乙案，於1
    09年6月16日縮刑期滿執行完畢（其後接續執行拘役至109年
    9月24日出監）等情，有臺灣高等法院被告前案紀錄表在卷
    可憑。其受徒刑執行完畢後，5年以內故意再犯本案有期徒
    刑以上之罪，為累犯。復參其所犯前開案件與本案犯行俱屬
    故意犯罪，且部分罪質相同，可認其對前次刑罰反應力顯然
    薄弱，倘加重最低法定刑，核無司法院釋字第775號解釋所
    示之罪刑不相當情形，爰依刑法第47條第1項之規定加重其
    刑。
㈣、爰以行為人之責任為基礎，審酌被告前已有多次竊盜前科之
    素行狀況，其正值壯年，並非無謀生能力，竟不思循正途以
    獲取財物，而以上開不正方法竊取他人財物，顯然缺乏尊重
    他人財產權之觀念，所為實有不該；兼衡被告坦承犯行之犯
    後態度，本案所竊得之3萬元未返還告訴人，惟告訴人於本
    院審理時表示：被告年紀還輕，我不想跟被告求償，我願意
    原諒被告，希望法院可以判被告輕一點，也希望被告以後不
    要來騷擾我，我家中只有我和我太太兩個老夫妻等語；暨考
    量被告本案犯罪手段、情節、所竊財物價值，及其於本院審
    理時自陳為國中肄業、先前為水電工、經濟狀況小康、家中
    有父母、弟弟同住之生活狀況等一切情狀，量處如主文所示
    之刑。
㈤、被告本案竊得之3萬元，屬被告本案犯罪所得之物，且未據扣
    案，爰依刑法第38條之1第1項前段規定宣告沒收，並於全部
    或一部不能沒收或不宜執行沒收時，依同條第3項之規定，
    追徵其價額。至被告持以竊盜告訴人等人之鐵棍1支，卷內
    並無證據證明係被告所有，並未扣案，且非違禁物，爰不為
    沒收及追徵之諭知，附此敘明。
據上論斷，依刑事訴訟法第273 條之1 第1 項、第299 條第1 項
前段，判決如主文。　　
本案經檢察官張鈞翔提起公訴，檢察官廖秀晏到庭執行職務。
中　　華　　民　　國　　111 　年　　3 　　月　　16　　日
　　　　　　　　　刑事第一庭  法　官　陳宏瑋
以上正本與原本無異。
如不服本判決應於收受送達後20日內向本院提出上訴書狀，並應
敘述具體理由；其未敘述上訴理由者，應於上訴期間屆滿後20日
內向本院補提理由書（均須按他造當事人之人數附繕本）「切勿
逕送上級法院」。
                              書記官 
中　　華　　民　　國　　111 　年　　3 　　月　　16　　日
附錄本案論罪科刑法條:
中華民國刑法第321條
犯前條第1項、第2項之罪而有下列情形之一者，處6月以上5年以
下有期徒刑，得併科50萬元以下罰金：
一、侵入住宅或有人居住之建築物、船艦或隱匿其內而犯之。
二、毀越門窗、牆垣或其他安全設備而犯之。
三、攜帶兇器而犯之。
四、結夥三人以上而犯之。
五、乘火災、水災或其他災害之際而犯之。
六、在車站、港埠、航空站或其他供水、陸、空公眾運輸之舟、
    車、航空機內而犯之。
前項之未遂犯罰之。